# 房地产业务处理--售后回租

提问人：水瓶座蜀黍 时间：2020-01-15 15:46:12
一家集团公司，子公司为房地产公司，达到预售条件后，子公司将房屋对外销售，取得首付款，为了尽快销售融资。母公司再与个人签订租赁合同，约定房屋交付后，个人将房屋出租给母公司，租赁期 3 年，母公司已将租金款项一次性付清给个人。当前，还未达到收入确认条件。
问题 1 ：本年母公司支付给购房人的租金如何核算?
问题 2 ：达到收入确认条件后，合并会计报表如何处理，是依照新租赁准则处理吗?

回答人：chenyiwei
1 、本年度母公司在房屋交付给购买方之前预付给购买方的租金，作为预付租金处理，构成使用权资产的一部分。
（原准则下作为长期待摊费用）
2 、合并报表层面需按售后回租（构成销售）进行处理，但只能确认与转移的后续年度使用权相关的收入。